臺灣高雄地方法院刑事判決　　　　　　　　　　　　　九十年度易字第四一三六號
　　公　訴　人　臺灣高雄地方法院檢察署檢察官
　　被　　　告　乙○○
右列被告因竊盜案件，經檢察官提起公訴（九十年度偵字第一七０五二號），本院判
決如左：
    主  文
乙○○連續攜帶凶器竊盜，累犯，處有期徒刑壹年陸月。鐵鉗壹支沒收。
    事  實
一、乙○○曾因竊盜案件，經臺灣嘉義地方法院於民國八十七年七月一日判處有期徒
    刑一年五月，於同年七月二十日判決確定；又因竊盜案件，經臺灣嘉義地方法院
    於八十七年八月二十五日判決有期徒刑八月，於同年九月十七日判決確定，經定
    其應執行刑為一年十一月，於八十九年七月二十八日執行完畢。猶不知悔改，復
    基於意圖為自己不法所有之概括犯意及毀損之犯意，先於九十年九月五日十四時
    許，在高雄市○鎮區○○路公園旁，乘無人注意之際，徒手竊取丁○○所持有置
    車牌碼ＤＨ─５４２８號自用小客車（未上鎖）內之「大亞經貿公司」加水站鑰
    匙十八支後，即自九十年九月五日起至同年月六日止，攜帶其所有客觀上足對人
    體產生危害之兇器鐵鉗一支，連續於附表所示之時間、地點，乘他人不注意之際
    ，以上開竊得之鑰匙開啟丙○○、甲○○、戊○○經營之加水站內加水機外層，
    再持前述鐵鉗破壞加水機內層零錢盒鑰匙之方式，竊取丙○○等人所有置於加水
    機內之零錢（竊盜之時間、地點、被害人及損失財物詳如附表所示），得手後，
    即乘隙逃逸（毀損部分業據丙○○提出告訴，另甲○○、戊○○就毀損部分未提
    出告訴）。嗣乙○○於附表四所示之時間，在高雄市○○區○○街五十巷八號，
    以上開方式竊得戊○○所有之零錢新臺幣（下同）一萬一千七百一十元，得手後
    正欲離去之際，適為戊○○發現報警，而於九十年九月六日十四時許，在高雄市
    左營區○○街五十巷口為警查獲，並扣得其所有供竊盜、毀損犯罪所用之鐵鉗一
    支，及所得財物一萬一千七百一十元（業已發還戊○○）。
二、案經高雄市政府警察局左營分局報請臺灣高雄地方法院檢察署檢察官偵查起訴。
    理  由
一、右揭事實，業據被告乙○○於警、偵訊及本院審理中坦承不諱，核與告訴人丙○○及被害人丁○○、甲○○、戊○○於警訊所述情節相符，並有被害人丁○○、
    戊○○領回鑰匙、零錢後出具之贓物認領收據在卷可資佐證，是被告自白與事實
    相符，應可採信。本件事證明確，被告之犯行洵堪認定。
二、按刑法第三百二十一條第一項第三款之攜帶兇器竊盜罪，係以行為人攜帶兇器竊
    盜為其加重條件，此所謂兇器，其種類並無限制，凡客觀上足對人之生命、身體
    、安全構成威脅，具有危險性之兇器均屬之，且祇須行竊時攜帶此種具有危險性
    之兇器為已足，並不以攜帶之初有行兇之意圖為必要（最高法院七十九年臺上字
    第五二五三號判例足資參照），被告於行竊時所持之鐵鉗，於客觀上足對人之身
    體、生命具有危險性，自屬兇器之一種。故核被告所為，係犯刑法第三百二十一
    條第一項第三款攜帶凶器竊盜罪、第三百二十條第一項普通竊盜罪及同法第三百
    五十四條毀損罪。被告多次竊盜犯行，時間緊接，所犯罪名相同，顯係出於概括
    之犯意為之，為連續犯，爰依刑法第五十六條之規定從一重之刑法第三百二十一
    條第一項第三款攜帶兇器竊盜罪論處，並加重其刑。被告所犯之攜帶凶器竊盜罪
    與毀損罪間具有方法結果之牽連關係，為牽連犯，應從一重之刑法第三百二十一
    條第一項第三款攜帶兇器竊盜罪處斷。又被告曾因竊盜案件，經臺灣嘉義地方法
    院於八十七年七月一日判處有期徒刑一年五月，於同年七月二十日判決確定；又
    因竊盜案件，經臺灣嘉義地方法院於八十七年八月二十五日判決有期徒刑八月，
    於同年九月十七日判決確定，經定其應執行刑為一年十一月，於八十九年七月二
    十八日執行完畢之事實，有臺灣高等法院被告全國前案紀錄表暨臺灣高雄地方法
    院檢察署刑案資料查註紀錄表各一份在卷可按，並經被告供稱屬實，五年以內再
    犯有期徒刑以上之本罪，係屬累犯，應依法加重其刑，並遞加重之。爰審酌被告
    前因竊盜案入獄服刑後，仍未能矯正其犯行，顯然不知悔悟，另斟酌其犯罪之動
    機、目的、手段、所生之損害，及犯罪後態度等一情狀，量處如主文所示之刑。
    扣案之鐵鉗之支係被告所有且供本件竊盜、毀損犯罪所用之物，業據被告供明屬
    實，併依刑法第三十八條第一項第二款諭知沒收。
據上論斷，應依刑事訴訟法第二百九十九條第一項，刑法第五十六條、第三百二十一
條第一項第三款、第三百五十四條、第五十五條、第四十七條、第三十八條第一項第
二款，罰金罰鍰提高標準條例第一條前段，判決如主文。
中      華      民      國      九十一    年      二    月    二十七    日
                                  臺灣高雄地方法院刑事第七庭
                                      法  官  何  秀  燕
右正本證明與原本無異。
如不服本判決，應於判決送達後十日內，向本院提出上訴狀。
                                      書記官  邱  靜  銘
中      華      民      國      九十一    年      二    月    二十七    日
附錄本案判決論罪科刑之法條
中華民國刑法第三百二十一條第一項第三款：
 (加重竊盜罪)
犯竊盜罪而有左列情形之一者，處六月以上五年以下有期徒刑：
三  攜帶兇器而犯之者。
前項之未遂罰之。
中華民國刑法第三百五十四條：
 (毀損器物罪)
毀棄、損壞前二條以外之他人之物或令致不堪用，足以生損害於公眾或他
人者，處二年以下有期徒刑、拘役或五百元以下罰金。
附表：
┌──┬───────┬─────────┬───┬─────────┐
│編號│時          間│地        點      │被害人│損失財物（新臺幣）│
├──┼───────┼─────────┼───┼─────────┤
│1.  │九十年九月五日│屏東縣萬丹鄉○○街│丙○○│零錢七十元        │
│    │二十時許      │一七八之三號「大亞│      │（已花用殆盡）    │
│    │              │加水站萬丹站）    │      │                  │
├──┼───────┼─────────┼───┼─────────┤
│2.  │九十年九月五日│屏東縣潮州鎮○○路│丙○○│零錢八十元        │
│    │二十一時許    │一八二號（大亞加水│      │（已花用殆盡）    │
│    │              │站潮州農會站）    │      │                  │
├──┼───────┼─────────┼───┼─────────┤
│3.  │九十年九月六日│高雄市○鎮區○○街│甲○○│零錢一千五百元    │
│    │九時許        │一七五號（大亞加水│      │（已花用殆盡）    │
│    │              │站修文站）        │      │                  │
├──┼───────┼─────────┼───┼─────────┤
│1.  │九十年九月六日│高雄市○○區○○街│戊○○│零錢一萬一千七百一│
│    │十四時許      │五十巷八號（大亞加│      │十元              │
│    │              │水站果貿站）      ││                  │
└──┴───────┴─────────┴───┴─────────┘
